臺灣高雄地方法院民事裁定　九十一年度簡抗字第一號
　　抗　告　人　陳威全即水月樂園育祿公司負責人
　　相　對　人　乙○○
　　　　　　　　甲○○
　　　　　　　　丙○○○○○○.
右抗告人與相對人間請求損害賠償事件，抗告人對於民國九十年十一月二十八日本院
岡山簡易庭九十年度岡簡字第一六八號第一審裁定提起抗告，本院裁定如左：
    主      文
原裁定廢棄。
抗告費用由相對人負擔。
    理      由
一、本件抗告意旨略以：被告三人因全無理由始未出庭，原審裁定有所違誤，為此提
    起本件抗告，求為廢棄原裁定等語。
二、按民事訴訟法第二百四十四條第一項固規定，起訴應以訴狀表明下列各款事項：
    一當事人及法定代理人；二訴訟標的及其原因事實；三應受判決事項之聲明。且
    同法第二百四十九條第一項第六款亦規定，原告之訴有起訴不合程式或不備其他
    要件者，法院應以裁定駁回之，但其情形可以補正者，審判長應定期間先命補正
    。然同法第四百二十八條第二項亦規定，起訴及其他期日外之聲明或陳述，概得
    以言詞為之。而應受判決事項之聲明，在給付之訴，以表明被告所應給付之標的
    物內容即為已足。
三、經查，本件抗告人在原審起訴狀內固未記載訴之聲明為何，然其曾於原審九十年
    七月十九日言詞辯論期日陳稱：「（法官問：起訴之真意為何）被告劉有恆及甲
    ○○二人僅投資新台幣（下同）三十萬元，後來被我請來為水月樂園工作，後來
    侵占我購買的土地，賣給羅漢山三千多萬元，致使我受損三千多萬元，我僅請求
    三千多萬元，但因我無資力，僅先請求五十萬元．．．他們（指原審被告即相對
    人）共同侵害我的權利，我是依侵權行為請求」等語，此有原審卷內所附起訴狀
    及該次言詞辯論筆錄各一件在卷可稽。則原審原告既已具體表明其所欲請求原審
    被告給付之金額，自不得謂其起訴欠缺應受判決事項聲明之要件。而原審於九十
    年十一月二十二日命原審原告補正訴之聲明，原審原告亦於同年十一月二十七日
    具狀陳稱，「為追加起訴被告劉有恆二人應履行契約及應先退還六十分之一土地
    款五十萬元事」等語，與其前次言詞辯論期日中所為聲明被告給付之數額相符，
    可見抗告人在原審已重申其起訴聲明，自不因其未陳明「訴之聲明」等字樣即認
    其未為訴之聲明之補正。是原審所為駁回前開抗告之裁定，於法自有未合。故抗
    告人提起本件抗告求為廢棄原裁定，為有理由，應予准許。
據上論結，依民事訴訟法第四百三十六條之一第三項、第四百九十二條第一項、第九
十五條、第七十八條，裁定如主文。
中　　　華　　　民　　　國　　九十一　　年　　　一　　　月　　　八　　　日
                              臺灣高雄地方法院民事第五庭
~B審判長法官　黃國川
~B法　　　官　黃宏欽
~B法　　　官　汪怡君
右為正本，係照原本作成。
本裁定不得抗告。
中　　　華　　　民　　　國　　九十一　　年　　　一　　　月　　　八　　　日
~B書　記　官　李春慧
